# 报告披露

提问人：huxi0412 时间：2019-10-18 17:45:51
陈版，您好！
报告披露现金流项目的时候，支付其他与经营活动有关的现金，假设报告期内没有往来款计入到支付其他与经营活动有关的现金，都是费用的付现；一般情况下都默认费用中扣除工资、折旧、摊销等后，其他费用类内容均为付现的项目；我有疑问的是，费用类的水电费，本年 12 月，一般情况下都是计提数，金额为 A，当然上年 12 月的计提数，在本年实际支付了，支付金额为 B，从付现的角度看，本年计提的A 可以理解为用 B付现了，然后报告披露的时候把费用类科目默认为均已付现；但是实际上，本年计提 A 与上年的计提本年实际支付 B 还是有差异的，当然差异金额不大，也不重要，在实务中，这种情况下是基于重要性水平考虑，不管二者的差异，按照费用类科目金额披露支付其他与经营活动有关的现金吗？
因为如果别人用这个质疑报告，没有依据去反驳别人，只能说远低于总要性水平，差异也不大？
谢谢陈版！

回答人：chenyiwei
理论上本期付现 = 期初负债余额 + 本期费用-期末负债余额，也即是你说的 A、B 之间的差额应当对现金流项目产生影响，该项目不应直接与附注中相关费用项目的本期发生额相等。当然实务中基于重要性原则或者成本效益原则，可能会有一定的简化处理。只要差额影响不重大，还可能是可以接受的。